【裁判字號】    95,上易,336
【裁判日期】    950516
【裁判案由】    竊盜
【裁判全文】
臺灣高等法院臺中分院刑事判決         95年度上易字第336號
上  訴  人
即  被  告  宙○○
上列上訴人即被告因竊盜案件，不服臺灣苗栗地方法院93年度易
字第197號，中華民國95年1月25日第一審判決（起訴案號：臺灣
苗栗地方法院檢察署93年度偵字第1446號，移送併案審理案號：
臺灣新竹地方法院檢察署93年度核退偵字第119號、93年度偵字
第2411、3499、3566、4851號，臺灣苗栗地方法院檢察署93年度
偵字第1200、2290、94年度偵字第651號，臺灣臺中地方法院檢
察署93年度偵字第13010號），提起上訴，及臺灣新竹地方法院
檢察署移送併案審理（案號：95年度偵字第1303號），本院判決
如下：
    主  文
上訴駁回。
    犯罪事實及理由
一、本案經本院審理結果，認第一審判決認事用法及量刑均無不
    當，應予維持，並引用第一審判決書記載之事實、證據及理
    由（如附件）。
二、上訴人即被告宙○○在本院雖辯稱：如原審判決書附表2編
    號一至七、附表4編號二、附表5、附表6、附表7、附表１０編
    號一及二至八所示部分，均非其所竊，有些是乙○○、黃○○、李鴻演所出售的東西云云，並聲請訊問乙○○、黃○○
    。但經本院提訊證人乙○○、黃○○，均結證稱未曾出售如
    附表所示之贓物予被告。被告雖又辯稱上開證人出售贓物時
    ，邱華光曾在場目睹，可傳訊調查云云。但查邱華光已於94
    年10月17日死亡，有戶役政連線個人基本資料查詢結果一紙
    在卷可稽，自無從為此項調查。本件被告事後所辯，核屬卸
    責之詞，不足採信。其上訴並無理由，應予駁回。
三、至臺灣新竹地方法院檢察署（95年度偵字第1303號）、臺灣
    臺中地方法院檢察署（95年度偵字第8506號）併案審理意旨
    另以：被告又分別於94年3月30日凌晨3時許，攜帶足堪兇器
    使用之十字及一字起子，在新竹市○道○路與建美路口，竊
    取Ｃ○○車號HI-9229號自用小客車內之音響等物品；及於9
    4年4月7日凌晨4時許，持足堪兇器使用之一字起子1支，竊
    取未○○所有車號為EZ-6733號自用小客車，各該部分與已
    起訴部分，有連續犯裁判上一罪之關係，應併予審理云云。
    惟查此部分之竊盜犯行，與前述有罪部分之之最後1次竊盜
    犯行，亦即附表5編號二部分之竊盜犯行，相距6個月以上。
    因此，縱係被告確有竊取Ｃ○○、未○○財物之犯行，但與
    其前述有罪部分之最後1次竊盜犯行，相距如斯長之日子，
    其竊盜之犯意，業已隨著歲月之流逝而中斷，應係另行起意
    竊盜，而非基於同一概括犯意，與上述有罪部分，並無連續
    犯之裁判上1罪關係，非起訴效力所及，本院無從併案審理
    ，應就各該部分退回原移送機關，另行依法處理。
四、據上論斷，應依刑事訴訟法第373條、第368條，判決如主文
本案經檢察官戊○○到庭執行職務。
中    華    民    國    95    年    5     月    16    日
               刑事第六庭  審判長法  官  李  文  雄
                                 法  官  黃  永  祥
                                 法  官  邱  顯  祥
上列正本證明與原本無異。
不得上訴。
                                 書記官  陳  桂  芬
中    華    民    國    95    年    5     月    17    日
附件
臺灣苗栗地方法院刑事判決               93年度易字第197號
公  訴  人  臺灣苗栗地方法院檢察署檢察官
被      告  宙○○  男  44歲（民國○○年○○月○○日生）
                    身分證統一編號：Ｚ000000000號
                    住新竹市○區○○里○○路9巷51號（在押
                    ）
上列被告因竊盜案件，經檢察官提起公訴 （93年度偵字第1446號
），及移送併辦（臺灣新竹地方法院檢察署93年度核退偵字第11
9 號、93年度偵字第2411號、第3499號，第3566號、第4851號，
臺灣苗栗地方法院檢察署93年度偵字第1200號、第2290號、94年
度偵字第651 號，臺灣臺中地方法院檢察署93年度偵字第13010
號），本院判決如下：
    主  文
宙○○連續攜帶兇器竊盜，累犯，處有期徒刑參年，並於刑之執
行前令入勞動場所強制工作參年。扣案之螺絲起子陸支、T 型起
子壹支、L 型扳手貳支、尖嘴鉗貳支、鑰匙拾壹支、剪刀貳支、
手套參支，均沒收。
    事  實
一、宙○○前因竊盜案件，經臺灣苗栗地方法院，於民國88年5
    月9 日，以88年度易字第663 號，判處有期徒刑10月，於89
    年7 月29日確定；其又因竊盜案件，經臺灣新竹地方法院，
    於90年3 月9 日，以89年易字第1390號，判處有期徒刑3 月
    ，於90年4月2日確定；其復因違反毒品危害防制條例案件，
    經經臺灣新竹地方法院，於90年5 月31日，判處有期徒刑8
    月，於90年6 月21日確定。嗣其上述3 案件，經合併定其應
    執行刑為有期徒刑1 年7 月確定，而於92年1 月7 日縮短刑
    期假釋出監，假釋期間交付保護管束，而於92年4 月28日保
    護管束期滿，未經撤銷假釋，視為執行完畢。
二、詎其仍不知悔改，有犯罪之習慣，竟基於意圖為自己不法所
    有之概括犯意，於附表所示之時間、地點，以附表所示足堪
    兇器使用之起子等工具，或以附表所示之方法，連續竊取如
    附表所示邱政文等人之財物。
三、案經苗栗縣警察局頭份分局報告臺灣苗栗地方法院檢察署檢
    察官偵查後起訴，及苗栗縣警察局移送、新竹市警察局第二
    分局、新竹縣警察局竹東分局報告臺灣新竹方法院檢察署檢
    察官偵查後移送併辦，及苗栗縣警察局竹南分局、頭份分局
    報告臺灣苗栗地方法院檢察署檢察官偵查後移送併辦，及臺
    中市警察局第五分局報告臺灣臺中方法院檢察署檢察官偵查
    後移送併辦。
    理  由
一、程序方面：
  (一)按證人即被害人癸○○、辰○○、林曉憶、Ｄ○○、丙○○
    、亥○○、甲○○、Ｂ○○、丑○○、宇○○、Ａ○○、天
    ○○（原名為楊美蘭）、卯○○、丁○○、地○○、Ｅ○○
    、巳○○、寅○○、子○○、壬○○、申○○、玄○○、己○○、午○○、酉○○、庚○○、戌○○、廖文進等人，及
    證人即被告之妻葉玉金、證人曾瓊玉、呂勝棋於警詢時之陳
    述，及警員劉家德、陸孟村、戴聖榮、饒達隆、王鴻銘之偵
    查、職務報告，均係審判外之陳述，原無證據能力。但依據
    刑事訴訟法第159 條之5 第1 項之規定：「被告以外之人於
    審判外之陳述，雖不符前四條之規定，而經當事人於審判程
    序同意作為證據，法院審酌該言詞陳述或書面陳述作成時之
    情況，認為適當者，亦得為證據」、同條第2 項之規定：「
    當事人、代理人或辯護人於法院調查證據時，知有第159 條
    第1 項不得為證據之情形，而未於言詞辯論終結前聲明異議
    者，視為有前項之同意」。而被告宙○○，於本院調查證據
    時，未對前述證人邱政文等人之警詢陳述之證據能力，表示
    異議。且證人邱政文等人，或目睹前述財物為被告所竊，或
    於警員查獲後通知至警局領回失竊之物品。是證人邱政文等
    人之警詢時的陳述，並無不適當之情形，本院自得將之作為
    證據，附此敘明。
  (二)次按「被告以外之人於審判中有下列情形之一，其於檢察事
    務官、司法警察官或司法警察調查中所為之陳述，經證明具
    有可信之特別情況，且為證明犯罪事實存否所必要者，得為
    證據：一、死亡者。」，刑事訴訟法第159 條之3 第1 款定
    有明文。經查，證人李鴻演於94年1 月25日死亡，此有死亡
    證明書1 份在卷可佐（參本院審卷第16頁）。而證人李鴻演
    係宏利汽車修理廠之廠長，附表2 所示之汽車音響，係為警
    於跟隨被告所騎乘之RXX ─930 號機車，循線於宏利汽車廠
    查獲（參證人劉家德之偵查報告及新竹市警察局第二分局移
    送書）。是證人李鴻演於警詢時之陳述，具有可信之特別情
    況，且為證明犯罪事實存否所必要，本院自得將之採為證據
    ，併此敘明。
二、實體方面：
  (一)本件被告宙○○坦承附表1 、3 、4 、8 、9 部分之竊盜犯
    行，但否認附表2 、5 、6 、7 、10部分之竊盜犯行，辯稱
    ：「92年6 月1 日，我有用1 字起子撬開辰○○的兩部車子
    ，我沒有拿到車內的ＣＤ音響及回數票，我準備要離開時被
    被害人發現，那一件沒有偷到任何東西。92年7 月28日，在
    新竹市○○路○ 段163 巷內棒球場旁停車場內，林曉憶失竊
    物品部分，此件我沒有做。查扣物品是乙○○賣我的，價格
    是3 、4 千元。92年8 月4 日，新竹市○○路○ 段268 巷19
    號前，Ｄ○○失竊擴大器等物品部分，我沒有竊取，且並沒
    有賽車座椅及方向盤，擴大器也是乙○○賣我的。92年9 月
    25日上午6 時30分，被害人丙○○失竊先鋒牌ＣＤ音響等物
    品部分，不是我所偷，先鋒牌主機是92年6 月、7 月黃○○
    拿來賣我的，當時我就已裝在車上聽了，不可能是偷的。92
    年10月5 日上午7 時30分，被害人亥○○失竊國際牌ＣＤ等
    物部分，不是我偷的，在我ＲＦ一1382號車的後行李箱之東
    西都是乙○○或黃○○拿去賣我的，被查獲時ＲＦ一1382號
    車子是停在宏利汽車修理廠。92年11月8 日凌晨2 時，被害
    人甲○○失竊汽車喇叭等物品部分，不是我偷的。東西是乙○○或黃○○賣我的，誰賣給我的忘記了。92年12月13日上
    午55分，ＲＦ一1382號自小客車部分，不是我偷的。我之前
    在新竹地檢署所述不實在。在我歐寶車內扣得之音響、螢幕
    主機等物都是黃○○或乙○○賣給我的，不是我偷的。新竹
    地方法院檢察署93偵3499號部分，我有去，但沒有偷到東西
    ，那天我和我老婆吵架。我沒有把證件交給曾瓊玉，也沒看
    過那些證件。93年9 月份後我就沒有去曾瓊玉那邊了。曾瓊
    玉曾跟我借錢，我沒有借給他。我不需要留那些證件，因對
    我沒有用，曾瓊玉所述不實」等語。
  (二)經查：
    1.附表1、3 、4 、8 、9部分：
      除被告宙○○之自白外，復有被害人癸○○、丑○○、宇
      ○○、Ａ○○、天○○（原名為楊美蘭）、卯○○、Ｅ○○、寅○○、子○○、壬○○等人於警詢時之陳述，及證
      人即被害人壬○○於本院審理時之證詞（參本院審卷二第
      97至98頁）。且有照片2 張、扣押筆錄、扣押物品目錄表
      各1 份、贓物認領保管單1 張、扣押物品清單2 張（以上
      參臺灣苗栗地方法院93年度偵字第1446號卷第31至33頁、
      第35頁、第43至44頁，附表1 部分）、搜索扣押筆錄、扣
      押物品收據、扣押物品目錄表、贓物認領保管單各2 份、
      照片12張、車籍作業系統查詢認可資料1 份、自用小客車
      行車執照1 張（以上參同署93年度偵字第1200號卷第29至
      41頁、第54至55頁，附表3 部分）、贓物認領保管單3 份
      、照片10張、車輛竊盜車牌失竊資料個別查詢報表- 查詢
      車輛認可資料1 份、0000000000號行動電話使用者資料、
      遠傳電信覆函暨通聯紀錄各1 份（以上參臺灣新竹地方法
      院檢察署93偵2411號卷第15、18、21頁、第22至26頁、第
      34頁、第76至93頁，附表4 部分）、警員報告、工作紀錄
      表各1 份、照片24張、車輛協尋（尋獲）電腦輸入單、車
      輛竊盜車牌失竊資料個別查詢報表- 查詢車輛認可資料各
      2 份、贓物認領保管單2 份、搜索扣押筆錄、扣押物品目
      錄表、扣押物品收據各1 份（參臺灣苗栗地方法院檢察署
      93年度偵字第2290號卷第17至19頁、第40至46 頁 、第47
      至49頁，附表8 部分）、警員職務報告暨查獲現場圖各1
      份、照片5 張、車籍作業系統查詢認可資料、搜索扣押筆
      錄、扣押物品目錄表、扣押物品收據、贓物認領保管單各
      1 份（以上參臺灣臺中地方法院檢察署93偵13010 號卷第
      7 至13頁、第18至22頁）在卷可考。又有起子1 支、鑰匙
      1 支、扳手1 支（以上扣案於臺灣苗栗地方法院93年度偵
      字第1446號案件中）、L 型6 角扳手1 支（扣案於同署93
      年度偵字第1200號案件中）、螺絲起子4 支、手套1 雙、
      T 型起子1 支、鉗子1 支、紅色剪刀1 把（以上扣案於臺
      灣新竹地方法院檢察署93年度偵字第2411號案件中）、鑰
      匙1 支（扣案臺灣臺中地方法院檢察署93偵13010 號案件
      中）扣案可憑，其此部分之竊盜犯行，洵堪認定。
    2.附表2部分：
      (1)證人劉家德於本院審理時具結後證稱：「（檢察官問：
        任職？）新竹市警察局第二分局關東橋派出所。」、「
       （檢 察官問：是否承辦宙○○之竊盜案件？）因我在關
        東橋任職期間，被告被我查獲4 次，都是竊盜案件，還
        有1 次是強盜案。」、「（檢察官問：92年11月16日下
        午3 時30分是否有到宏利汽車修理廠查獲一批贓物？）
        是。」、「（檢察官問：請陳述查獲情形？）、、、有
        一次我在巡邏跟何一之警員在新竹市○○路23巷發現宙
        ○○和另一名男子乙○○，共乘一部機車。當時我們尾
        隨追緝被他們發現，後來根據他們騎乘之車號到車主位
        於新竹市○○街，就是李鴻演的住處。該機車是李鴻演
        所有，經查問李鴻演的太太，她告訴我們李鴻演是宏利
        汽車修理廠之廠長。我就跟同仁到該處去，進去時汽車
        修理廠左手邊有倉庫，當時沒有注意到，那時被告與乙○○蹲在左邊倉庫那邊整理音響，就是查獲汽車音響的
        地方。我們先到2 樓下來後他們就跑掉了，隔了7 、8
        分鐘左右乙○○自己繞回來，說要把機車還給李鴻演，
        我們就帶同乙○○到李鴻演所述其車賣給宙○○的地方
        ，查獲很多如扣押物品清冊所示之汽車音響贓物，那些
        贓物被害人有到派出所領回。」、「（檢察官問：那台
        車是何種型的？）該車沒有懸掛車牌，是自小客車，李
        鴻演說車牌被扣，無法辦過戶，以口頭約定賣給宙○○
        。」‧‧「（檢察官問：李鴻演有無說那台車是誰在使
        用？）他說都是被告在使用。」、「（檢察官問：贓物
        是在宙○○車子的何處查獲？）後車廂及車子旁邊，因
        當時他們在整理，是乙○○告訴我東西放在哪裡。」、
        「（檢察官問：全部都是在被告車子後行李箱查獲？）
        有些是在車子旁邊查獲，因數量太多了。」、「（檢察
        官問：車子旁邊是指哪裡？）車子旁邊有類似工作台，
        地上也有，後車廂也有。」、「（檢察官問：工作台是
        你剛才所述宙○○蹲在那邊整理東西的地方？）是，也
        是在那裡。」、「（檢察官問：不是擺在車子裡面的汽
        車音響有幾台？）時間太久記不得了，當時在現場整理
        時，乙○○向我們供稱那些汽車音響都是宙○○偷來的
        。」‧‧「（檢察官問：本案派出所有先後製作兩次起
        獲物品扣押清冊？）對，我們有登報，後來被害人有陸
        續來領，我們再製作一份。」、「（檢察官問：是否兩
        份之贓物都一樣？）是，當時我們有設編號。」、「（
        檢察官問：提示新竹地檢署93偵85號第55頁、同署93核
        退偵119 號第12頁，二份扣押物品清冊是否都一樣？）
        當時編號並不是我本人邊的，第一次移送的單位欄編號
        ，就是第二次移送上面的編號，兩者是相同的。」等語
        （以上參本院審卷二第32至38頁）。
      (2)證人乙○○於本院審理時具結後證稱：「（檢察官問：
        92年11月16日你是否在宏利汽車修理廠，被警察查獲？
        ）對。」、「（檢察官問：警察查獲之贓物是在何處取
        出？）宙○○的車上。」、「（檢察官問：你有無和宙
        ○○一起去偷過東西？）沒有。」、「（檢察官問：警
        察找到之贓物之來源，你是否知道？）我只知道是從宙
        ○○之車上查獲，他在整理我有看到。」、「（檢察官
        問：你之前為何稱那是宙○○偷的？）我沒有講那是宙
        ○○偷的，我說是宙○○的。」、「（檢察官問：警詢
        時警察問你，你稱是宙○○偷的，今日你稱是宙○○所
        有？）我只知道那些東西來路不明。」‧‧「（檢察官
        問：當天警察查獲之物品，有無你賣給被告宙○○的？
        ）沒有，我沒有賣給他。」、「（檢察官問：小黑或是
        小蘭有無賣東西給被告？）我不知道。」‧‧「（檢察
        官問：你之前稱林曉憶之音響是宙○○偷的？）我只知
        道車上有一些音響，我不太記得我是否有這樣講。」、
        「（檢察官問：你之前在警詢稱宙○○有告訴你那些東
        西是偷來的，有無此事？）忘記我有沒有這樣講。」、
        「（受命法官問：你是以什麼作判斷宙○○車上的東西
        是來路不明之贓物？）宙○○有很多偷汽車音響的前科
        ，我是這樣猜想的。」等語（以上參本院審卷二第90至
        92頁）。
      (3)證人即被害人辰○○於檢察官偵查時具結後證稱：「（
        問：6 月1 日你是否有當場發現7H─306 、QZ─211 號
        的車內東西被竊？）那是早上10點左右，這兩台車都是
        我新成企業社所有，我在家裡坐著，從監視器看到，一
        部機車突然停在我的車子前面，我就將監視器的局部放
        大，看到有一個人，從7H─306 的車上下來，我就看到
        他去開機車的椅墊翻開，接著又進去QZ─211 號的車內
        ，我就叫我的女兒報警，我就騎機車趕去、、，我過去
        時他還在QZ─211 號的車上翻東西，我就問他如何在裡
        面，他就把手放在背後，我問他手上拿什麼東西，他就
        把手拿出來讓我看倒是一支魚口鉗，我就叫他不要靠近
        我，當時我就很害怕，就趕快回去叫人，再過來時他就
        已經跑掉了。」、「（問：當時你有無發現他偷什麼東
        西？）後來他人跑掉，發現兩部車的車鎖被挖壞了，在
        7H─306 號的車內回數票數張及CD音響被偷，QZ─211
        號車內沒有被偷東西。」‧‧「（問：從發現失竊後的
        監視器有無攝影？）我調出前3 天後3 天都沒有看到別
        人，我錄到的只有他，我的CD音響釋放在我的置物箱裡
        面，打開就可以拿起來，只要將接線扯掉就好了。」等
        語（以上參臺灣新竹地方法院檢察署93年度核退偵字第
        119 號卷第41至42頁）。
      (4)證人李鴻演於警詢時陳稱：警方在宏利汽車修理廠查獲
        之音箱4 個、CD主機、擴大機等物品，係被告宙○○、
        乙○○所有。上述物品，係被告宙○○於92年11月17日
        前數日放置等語（參臺灣新竹地方法院檢察署93年度偵
        字第85號卷宗第23至25頁）。
      (5)是由證人劉家德、乙○○、李鴻演之上述證詞，參諸證
        人劉家德之偵查報告（參臺灣新竹地方法院檢察署93年
        度核退偵字第119 號卷第159 頁）。可知證人劉家德於
        92年11月16日，與渠之同仁巡邏時，在新竹市○○路，
        發現被告宙○○、乙○○共乘1 部機車。嗣根據該部機
        車之車號，得悉車主係證人李鴻演。並經證人李鴻演之
        妻，至是宏利汽車修理廠，發現被告宙○○與乙○○蹲
        在左邊倉庫整理音響，但被告宙○○等人伺機離開現場
        。隔了7 、8 分鐘左右，證人乙○○返回宏利汽車修理
        場，並稱要把機車還給證人李鴻演，證人劉家德即查獲
        如扣押物品清冊所示之汽車音響等贓物。而前述遭查扣
        之物品，係被告宙○○所有。證人乙○○並未將前述汽
        車音響等物品，出賣予被告宙○○等情。復參諸被害人
        邱政文、林曉憶、Ｄ○○、丙○○、亥○○、甲○○、
        Ｂ○○等人，於警詢時之陳述，再斟酌證人乙○○、李
        鴻演證稱為警於宏利汽車修理場查扣之音響主機及擴大
        機等物品，係被告宙○○所有。而被告宙○○發現證人
        劉家德自後追蹤查緝，旋即要求證人乙○○以機車將其
        載離開宏利汽車修理場等情，可見附表2 編號二至六部
        分之音響主機等物品，應係為被告宙○○所竊取後，置
        於該處。又被告於92年6 月1 日上午10時許，持自備之
        尖嘴鉗1 支，打開被害人辰○○所有之前述自用大貨車
        ，竊取CD音響、高數公路回數票等事實，業據證人即被
        害人范鏡全結證屬實。復觀諸證人劉家德於檢察官訊問
        之證詞（參臺灣新竹地方法院檢察署93年度核退偵字第
        119 號卷第48至49頁），及渠之偵查報告所示（參同署
        93年度偵字第85號卷第51頁）。可知被告宙○○於92年
        12月23日上午11時許，在新竹市○○路大潤發忠孝店旁
        停車場，為警當場查獲其駕駛Ｂ○○失竊車號RF─1382
        號自用小客車等情，由此可見，此部自用小客車，亦是
        其所竊取無訛。其上述辯解，顯為避重就輕之詞，不足
        為採。此外，復有贓物認領保管單6 張、扣押物品清冊
        1 份、扣押物品目錄表1 份、自監視錄影器翻拍之照片
        10張、警員所查扣之音響主機等物品照片6 張、扣押物
        品清單1 張、車輛竊盜車牌失竊─查獲車輛認可資料1
        張（以上參同署93年度偵字第85號卷第45至50頁、第51
        至71頁、第74頁、第118 頁），且有宏利汽車修理廠廠
        區平面圖2 張、贓物認領保管單1 張、扣押筆錄1 張（
        以上參同署93年度核退偵字第119 號卷第10至14頁、第
        35、54頁）在卷可稽。又有尖嘴鉗1 支、鑰匙10支扣案
        可考，其此部分之竊盜犯行，堪以認定。
    3.附表5編號部分：
      (1)證人曾瓊玉於警詢時陳稱：「（問：警方於93年11月1
        日16時許借提你查贓，你帶警方至何處查贓？查獲何物
        品？）我帶警方至苗栗縣竹南鎮○○○ 路125 巷18號我
        租屋處查贓，我主動提供丁○○所有汽車駕駛照1 張、
        地○○土地銀行、帳號000000000000號存摺1 本。」、
        「（問：你提出來的物品由何處而來？）是一個叫宙○○的男子交給我的。」、「（問：宙○○是於何時？何
        地交丁○○所有汽車駕照1 張、地○○土地銀行存摺1
        本給你？）駕照是於93年8 月中旬，地○○存摺是於93
        年9 月底，都是在我租屋處苗栗縣竹南鎮○○○ 路125
        巷18號交給我的。」‧‧「（問：你知道丁○○駕照、
        地○○存摺何處而來？）我知道是宙○○偷來的。」、
        「（問：宙○○交給我時有跟我說過是偷來的，並沒有
        告訴我是在什麼時間什麼地點偷的。」等語（參臺灣苗
        栗地方法院檢察署94年偵字第651 號卷第18至19頁）。
        其於檢察官偵查時具結後證稱：「（問：你與宙○○有
        何關係？）朋友。」、「（問：你帶警察去你家找得丁○○的駕駛執照、地○○土地銀行存摺等物品，是何人
        偷的？）是宙○○偷來交給我的。」、「（問：宙○○
        是何時偷的？）他偷的時間、地點我不清楚，大概是在
        93年8 、9 月間」等語（參同上偵卷第32頁）。其於本
        院審理時陳稱：渠於警詢時之陳述為真，且出於自由意
        思等語（參本院審卷二第94頁）。
      (2)是由證人曾瓊玉之前述證詞，可知渠係證稱附表5 編號
        二所示之駕駛執照等證件，係被告宙○○所竊取，並交
        付予渠等情。而參諸被告宙○○於檢察官訊問時陳稱：
        與曾瓊玉沒有恩怨，其與曾瓊玉之男朋友范正郎是朋友
        等語（參同上偵卷第32頁），實與其於本院審理時，辯
        稱因曾瓊玉向其借錢，其未允諾，方懷恨在心而誣指其
        竊盜等語不符。而衡諸常情，被告宙○○既與證人曾瓊
        玉有上述恩怨，為何未於檢察官偵訊時，即向檢察官表
        明，嗣於本院審理時，方為前述陳述？就證據法則而論
        ，證人曾瓊玉既結證稱被害人丁○○之駕駛執照、地○○之存摺，係被告所竊取後交付與渠等語。而被告宙○○上述與證人曾瓊玉有上述恩怨乙節，既有可疑之處，
        就證據法則而論，應以證人曾瓊玉前述證詞為真，堪以
        採信。此外，復有被害人地○○之陳述在卷可佐，且有
        贓物認領保管單2 張、指認口片1 張在卷可參（以上參
        同上偵卷第22至23頁），其此部分之竊盜犯行，洵堪認
        定。
    4.附表6編號部分：
      被告宙○○雖否認此部分之犯行。但查，其於準備程序時
      自承此部分之犯行（參本院審卷一第162 頁），且其於警
      詢時陳稱其以一字起子將該車右後方玻璃打破進入行竊，
      徒手將音響拉出拆下放在後座等語（參臺灣新竹地方法院
      檢察署93年度偵字第3499號卷第6 頁）。復徵之現場照片
      所示（參同偵卷第23頁），可見其已著手於竊盜行為之實
      施，並將前述音響置於自己實力支配之下，業已達既遂之
      程度。其上述辯解，無非臨訟而卸責之詞，不足採信。此
      外，復有贓物認領保管單、車籍作業系統查詢認可資料各
      1 張、照片16張附卷可佐（參同上偵卷第12至13頁），其
      此部分之竊盜犯行，堪以認定。
    5.附表7編號部分：
      (1)證人巳○○於本院審理時具結後證稱：「（檢察官問：
        車號ＪＴ-3482 號自小客車是你所有？）是。」、「（
        檢察官問：何時、地失竊？）時間忘記了，我的車子是
        停在公司附近的水溝旁，是在台肥公道湖（中華路靠近
        台肥）的水溝旁。」、「（檢察官問：警詢時稱是93年
        6 月30日失竊的，當時是否有這樣說？）時間忘記了，
        是我自己報案的，當時是我下班要去開車，要去拿東西
        ，看到鎖頭掉在那邊，是隔天才把車子找回來。車子是
        在竹中火車站發現的。」、「（檢察官問：你何時發現
        車子不見了？）下午4點多，我要下班前。」、「（檢
        察官問：你最後1 次看到車子是何時？）快中午時。」
        、「（檢察官問：7 月1 日是否發現你的車子停在竹中
        火車站之情形？）當時我看到我的車子，發現那個人還
        坐在駕駛座，引擎還發動著，竹中火車站有一個公告欄
        ，我就躲在那邊看，我打電話叫警察來，他還拿著毛刷
        在刷東西，他從中門又坐到司機門，把門開起來，不知
        道在等誰，他是否有下車我也不知道，因我車子有裝音
        響，有用東西擋住，所以我看不到裡面有多少人。」、
        「（檢察官問：當天從你發現到警察來抓時，約多久？
        ）約20分左右。」等語（以上參本院審卷二第67至68頁
        ）。
      (2)而徵之證人巳○○於警詢時陳稱被告宙○○即是於上述
        日期駕駛其失竊車輛之人等語（參臺灣新竹地方法院檢
        察署93年度偵字第3566號卷第6 頁）。足見被告宙○○
        於93年7 月1 日，駕駛被害人巳○○所失竊之上述自用
        小客車，停於竹中車站附近，為警查獲之事實。並可見
        證人巳○○在上址發覺前述自用小客車，迄警員到場逮
        捕被告宙○○除被告之時，並未發現其他人自該部自用
        小客車內下車等情。但觀諸被告宙○○辯稱係黃○○駕
        駛該部自用小客車，於當日下午1 時許，前來其住處。
        後來搭載其至竹中訪友，嗣黃○○離開約20分鐘，即為
        警查獲等語（參同偵卷第23至24頁），實與證人巳○○
        之前述證詞不符，可徵被告前述辯解，應為避重就輕之
        詞，不足採信。此外，復有贓物認領保管單1 紙在卷可
        佐（參同偵卷第8 頁），其此部分之竊盜犯行，堪以認
        定。
    6.附表10編號部分：
      (1)證人玄○○於本院審理時具結後證稱：「（檢察官問：
        是否是竹南鎮三星行動電話之負責人？）負責人是我太
        太，我是店裡負責銷售的。」、「（檢察官問：於93年
        6 月29日有無發生什麼事情？）日期不確定，但我知道
        那時有拿信用卡盜刷的事情。」、「（檢察官問：事情
        之經過？）有一個人拿信用卡要買手機，但拿該信用卡
        刷卡時發生異常，他趁我和跟銀行聯繫要用手工授權時
        ，偷走店裡手機。」、「（檢察官問：你所稱的人是否
        是在庭的被告？）那個人進來到出去不到3 分鐘時間，
        我記不太起來。」、「（檢察官問：他偷走的手機，是
        否是放置在你店裡的？）是放在店裡的展示櫃內。」、
        「（檢察官問：之後？）我有追出去，但好像他外面有
        人，我追出去就看不到人。」、「（檢察官問：你以前
        在警局所述是否實在？）實在。」等語（以上參本院審
        卷二第95至96頁）。
      (2)而徵之被害人玄○○於警詢時陳稱竊取其店內手機之男
        子，係持申○○之國民旅遊卡，欲購買手機，然被發覺
        非持卡人後，即竊取上述手機後逃逸。被告宙○○之口
        卡片有點像到店內偷手機之人等語（參臺灣新竹地方法
        院檢察署93年度偵字第4851號卷第7 至8 頁）。復徵諸
        卷附之搜索票、搜索扣押筆錄、贓物認領保管單所示（
        參同偵卷第32至37頁、第41至46頁），可知附表10所示
        午○○等人之財物，係警員持臺灣新竹地方法院法官核
        發之搜索票，至被告宙○○位於新竹市○區○○里○○
        路9 巷51號住處搜索後所查扣。再衡酌卷附之照片2 張
        、通聯調閱查詢單、通聯紀錄表各1 份（參同上偵卷第
        56至81號），可知警員以被害人玄○○遭竊之手機序號
        ，調閱雙向通聯紀錄，得悉門號0000000000號行動電話
        ，係被告宙○○所申請使用，並向臺灣新竹地方法院法
        官申請核發搜索票，至被告上址搜索，起獲被害人午○○等人如附表10所示之財物。
      (3)是由前述論證，參酌證人即被告之妻葉玉金、被害人申
        ○○、玄○○、己○○、午○○、酉○○、庚○○、戌
        ○○、廖文進等人於警詢時之陳述。可知被告宙○○於
        附表10所示之時、地，以附表10所示之方式，竊取被害
        人申○○等人如附表10所示之財物，應可認定。其空言
        否認此部分之犯行，實無可採。此外，又有贓物認領保
        管單6 張、照片8 張、車輛竊盜車牌失竊資料個別查詢
        報表- 查詢車輛認可資料1 份（以上參同上偵卷第41至
        46頁、第53至56頁、第82頁），其此部分之竊盜犯行，
        堪以認定。
三、按刑法第321 條第1 項第3 款之攜帶兇器竊盜罪，係以行為
    人攜帶兇器竊盜為其加重條件，此所謂兇器，其種類並無限
    制，凡客觀上足對人之生命、身體、安全構成威脅，具有危
    險性之兇器均屬之，且祇須行竊時攜帶此種具有危險性之兇
    器為已足，並不以攜帶之初有行兇之意圖為必要。螺絲起子
    足以殺傷人生命、身體之器械，顯為具有危險性之兇器（最
    高法院79年臺上字第5253號判例要旨參照）。扣案之起子1
    支、L 型三角扳手1 支、尖嘴鉗1 支、L 型六角扳手1 支、
    螺絲起子4 支、T 型起子1 支、鉗子1 支、紅色絕緣剪刀1
    把，均為金屬材質，或質地堅硬、銳利，被告宙○○，持之
    以竊取附表所示之自用大貨車門鎖等財物，足見前述工具質
    地堅硬，如持以攻擊人身，足以傷害人之生命、身體，復徵
    諸前述判例之意旨，上述工具堪為供兇器使用乙節，應可肯
    認。核被告宙○○所為，就附表1 、2 （編號一、五）、3
    、4 、6 部分，係犯係犯刑法第321 條第1 項第3 款之攜帶
    兇器加重竊盜罪；附表2 （編號二、三、四、五、六、七）
    、5 、7 、8 、9 、10部分，係犯刑法第320 條第1 項之普
    通竊盜罪。又被告宙○○所為28次竊盜行為，時間緊接，所
    犯罪名相同，顯係均係出於概括之犯意反覆為之，均為連續
    犯，應依刑法第56條之規定，從一重之攜帶兇器加重竊盜罪
    處斷，並加重其刑。「被告宙○○就附表2 至10部分之竊盜
    犯行，雖未經檢察官起訴，但此部分的犯行，與起訴部分，
    亦即附表1 部分之竊盜犯行，具有連續犯的裁判上一罪關係
    ，應為起訴效力所及，且經檢察官移送本院併案審理，本院
    自得予以審酌，附此敘明」。又被告宙○○前因竊盜案件，
    經臺灣苗栗地方法院，於88年5 月9 日，以88年度易字第66
    3 號，判處有期徒刑10月，於89年7 月29日確定；其又因竊
    盜案件，經臺灣新竹地方法院，於90年3 月9 日，以89年易
    字第1390號，判處有期徒刑3 月，於90年4 月2 日確定；其
    復因違反毒品危害防制條例案件，經經臺灣新竹地方法院，
    於90年5 月31日，判處有期徒刑8 月，於90年6 月21日確定
    。嗣其上述3 案件，經合併定其應執行刑為有期徒刑1 年7
    月確定，而於92年1 月7 日縮短刑期假釋出監，假釋期間交
    付保護管束，而於92年4 月28日保護管束期滿，未經撤銷假
    釋，視為執行完畢，此有臺灣高等法院被告全國前案紀錄表
    、臺灣苗栗地方法院檢察署刑案資料查註紀錄表各1 份附卷
    可參，被告宙○○於上述案件執行完畢後，5 年內再犯本件
    最重本刑為有期徒刑以上之罪，為累犯，應依刑法第47條之
    規定，遞加重其刑。爰審酌被告宙○○，於行為時正值壯年
    ，竟不思以正當方法獲取金錢、財物，為貪圖私利，一再竊
    取他人之財物，缺乏尊重他人財產權之觀念。且造成被害人
    財產上之損失，實不足取，其又飾詞卸責否認部分竊盜犯行
    。足見其等犯後態度不佳，復衡酌被告犯罪之動機、目的、
    手段、生活狀況、品行、智識能力、所造成之損害及犯罪所
    得之財物等一切情狀，量處如主文所示之刑，以資懲儆。
四、又查，被告宙○○，前曾犯竊盜、違反毒品危害防制條例等
    罪，顯有犯罪之習慣甚明，且其犯罪所得龐大，危害社會治
    安甚鉅，詳如前述，爰依法併宣告應於刑之執行前，令入勞
    動場所強制工作3 年，以強制從事勞動方式，培養其勤勞習
    慣、正確工作觀念，藉資矯治其犯罪習慣，並習得一技之長
    ，以便往後重回社會時，能自立更生，適應正常群體生活，
    期以達成刑法教化、矯治之目的。末查，扣案之起子2 支、
    L 型扳手2 支、鑰匙8 支、螺絲起子4 支、T 型起子1 支、
    鉗子1 支、剪刀2 支、手套3 支，均係被告宙○○所有，供
    竊取附表所示財物之用，業據其供承在卷。至扣案之尖嘴鉗
    1 支部分，雖被告否認持之以竊取附表2 編號一部分之財物
    ，但其以此尖嘴鉗打開7H─306 號、QZ─211 號自用貨車，
    竊取車內財物等情，已如前述，足見尖嘴鉗1 支，亦係被告
    所有供犯罪之用。至附表2 所示扣案之鑰匙3 支，被告否認
    為其所有，但該鑰匙3 支，係於由被告身上或所駕駛之贓車
    內查獲，而被告於本件附表1 至10部分之竊案，有多次係以
    鑰匙為之，是此鑰匙3 支，係其所有供犯罪之用，亦可認定
    。因此，上述起子、扳手等工具，均應依刑法第38條第1 項
    第2 款之規定沒收之。
五、併辦退回部分：
    臺灣臺中地方法院檢察署以94年度速偵字第550 號、94年度
    偵字第2245號，函請併辦有關被告宙○○，於94年3 月30日
    凌晨3 時許，攜帶足堪兇器使用之十字及一字起子，在新竹
    市○道○ 路與建美路口，竊取Ｃ○○車號HI─9229號自用小
    客車內之音響等物品；復於94年4 月7 日凌晨4 時許，持足
    堪兇器使用之一字起子1 支，竊取未○○所有車號為EZ─67
    33號自用小客車部分。經查，被告宙○○否認上述併辦部分
    之竊盜犯行。且此部分之竊盜犯行，與前述有罪部分之最後
    1 次竊盜犯行，亦即附表5 編號二部分之竊盜犯行，相距6
    個月以上。因此，縱係被告宙○○確有竊取Ｃ○○、未○○
    財物之犯行，但與其前述有罪部分之最後1 次竊盜犯行，相
    距如斯長之日子，其竊盜之犯意，業已隨著歲月之流逝而中
    斷，應係另行起意竊盜，與上述有罪部分，並無連續犯之裁
    判上1 罪關係，尚無從併案審理，爰就該部分退回臺灣新竹
    地方法院檢察署檢察官，另行依法處理。
據上論斷，應依刑事訴訟法第299 條第1 項前段，刑法第56條、
第321 條第1 項第3 款、第47條、第38條第1 項第2 款，竊盜犯
贓物犯保安處分條例第1 條、第3 條第1 項第1 款，判決如主文
。
本案經檢察官黃智勇到庭執行職務。
中    華    民    國    95    年    1     月    25    日
                  刑事第三庭  審判長法  官  柳  章  峰
                                    法  官  吳  國  聖
                                    法  官  呂  曾  達
以上正本與原本無異。
如不服本判決，應於判決送達後10日內向本院提出上訴狀（應附
繕本）。告訴人或被害人如對於本判決不服者，應具備理由請求
檢察官上訴，其上訴期間之計算係以檢察官收受判決正本之日期
為準。
                                    書記官  陳  淑  華
中    華    民    國    95    年    1     月    27    日
附錄本案論罪科刑法條全文
刑法第321條第1項第3款。
中華民國刑法第321條
犯竊盜罪而有左列情形之一者，處 6 月以上、 5 年以下有期徒
刑：
一  於夜間侵入住宅或有人居住之建築物、船艦或隱匿其內而犯
    之者。
二  毀越門扇、牆垣或其他安全設備而犯之者。
三  攜帶兇器而犯之者。
四  結夥三人以上而犯之者。
五  乘火災、水災或其他災害之際而犯之者。
六  在車站或埠頭而犯之者。
前項之未遂犯罰之。
附表1：
┌───────────────────────────────────────────┐
│本案部分（93年度偵字第1446號）                                                        │
├──┬─────┬──────────┬─────────┬────────┬────┤
│編號│ 犯罪時間 │     犯罪地點       │    犯罪方法      │    所得財物    │ 被害人 │
│    │          │                    │                  │                │ (法條) │
├──┼─────┼──────────┼─────────┼────────┼────┤
│一  │93年4 月3 │苗栗縣頭份鎮○○街與│持自備之鑰匙及起子│梅花扳手1支     │癸○○  │
│    │日晚上9時 │民生街口            │各1 支，先以起子撬│                │(321I│
│    │50分許    │                    │開癸○○所有車牌2W│                │)       │
│    │          │                    │－3590號自用小貨車│                │        │
│    │          │                    │之右側車門，進入車│                │        │
│    │          │                    │內竊得梅花扳手1 支│                │        │
│    │          │                    │，之後再以自備之鑰│                │        │
│    │          │                    │匙發動引擎欲竊取該│                │        │
│    │          │                    │車輛              │                │        │
├──┴─────┴──────────┴─────────┴────────┴────┤
│其得手後，旋即在現場附近之稻田為癸○○，及隨後趕到之警員逮捕，扣得其所有之有起子1 支、│
│鑰匙1 支、扳手1 支。                                                                  │
└───────────────────────────────────────────┘
附表2：
┌───────────────────────────────────────────┐
│併案部分1（93年度核退偵字第119號）                                                    │
├──┬─────┬──────────┬─────────┬────────┬────┤
│編號│ 犯罪時間 │     犯罪地點       │    犯罪方法      │    所得財物    │ 被害人 │
├──┼─────┼──────────┼─────────┼────────┼────┤
│一  │92年6 月1 │新竹縣竹東鎮○○路2 │以自備之一字起子，│國際牌6 片裝汽車│辰○○  │
│    │日上午10時│段221 巷北二高橋底下│先行撬開辰○○所有│CD音響、高速公路│(321I│
│    │          │停車場              │7H－306 號自大貨車│回數票          │)       │
│    │          │                    │，之後再以同樣手法│                │        │
│    │          │                    │撬開辰○○所有另1 │                │        │
│    │          │                    │部QZ－211 號自大貨│                │        │
│    │          │                    │車                │                │        │
├──┼─────┼──────────┼─────────┼────────┼────┤
│二  │92年7 月28│新竹市○○路○ 段163 │不詳方法          │JVC （KS─FX201 │辛○○  │
│    │日下午2 時│巷內棒球場旁停車場  │                  │）音響主機及擴大│(320I) │
│    │30分      │                    │                  │器              │        │
├──┼─────┼──────────┼─────────┼────────┼────┤
│三  │92年8 月4 │新竹市○○路○ 段268 │不詳方法          │GEMSOWRA擴大器1 │Ｄ○○  │
│    │日晚上9時 │巷19號前            │                  │個、賽車座椅2個 │(320I) │
│    │          │                    │                  │、方向盤1個     │        │
├──┼─────┼──────────┼─────────┼────────┼────┤
│四  │92年9 月15│新竹縣竹東鎮頭重里竹│不詳方法          │CD主機PIONEERKEH│丙○○  │
│    │日上午6 時│中路火車站旁停車場  │                  │─P7950 1 個、換│(320I) │
│    │30分      │                    │                  │片盒PIONEER1 個 │        │
│    │          │                    │                  │、擴大器XAT─202│        │
│    │          │                    │                  │Q1 個、VCD 銀幕 │        │
│    │          │                    │                  │器NECVO1個      │        │
├──┼─────┼──────────┼─────────┼────────┼────┤
│五  │92年10月5 │新竹市○○路208 巷7 │不詳方法          │CD主機PANASONIIC│亥○○  │
│    │日上午7 時│弄底停車場          │                  │CQ─DF301W1 個、│(320I) │
│    │30分      │                    │                  │CQ─DE301 音廂及│        │
│    │          │                    │                  │擴大器PUNCHVOX〈│        │
│    │          │                    │                  │POW ─200i〉1個 │        │
├──┼─────┼──────────┼─────────┼────────┼────┤
│六  │92年11月8 │新竹市○○路世界工家│不詳方法          │AUDIOFOCUS汽車喇│甲○○  │
│    │日凌晨2時 │學校對面            │                  │叭（型號AB─150 │(320I) │
│    │          │                    │                  │）1個           │        │
├──┼─────┼──────────┼─────────┼────────┼────┤
│七  │92年12月13│新竹市○○○街85號前│不詳方法          │RF－1382號自小客│Ｂ○○  │
│    │日上午8 時│                    │                  │車1輛           │(320I) │
│    │55分      │                    │                  │                │        │
├──┴─────┴──────────┴─────────┴────────┴────┤
│其於得手後，為警循線於92年11月16日15時30分許，在新竹市○○路○段302 巷10號宏利汽車修理│
│廠內，起獲上數音響主機等物品，扣得其所有之尖嘴鉗1 支、鑰匙10支。復經警持臺灣          │
│新竹地方法院檢察署檢察官核發之拘票，於92年12月23日上午11 時 許，在新竹市○○路大潤發忠│
│孝店停車場，拘提到案，並當場起獲Ｂ○○所失竊之RF－1382號自用小客車。                  │
└───────────────────────────────────────────┘
附表3：
┌───────────────────────────────────────────┐
│併案部分2（93年度偵字第1200號）                                                       │
├──┬─────┬──────────┬─────────┬────────┬────┤
│編號│ 犯罪時間 │     犯罪地點       │    犯罪方法      │    所得財物    │ 被害人 │
├──┼─────┼──────────┼─────────┼────────┼────┤
│一  │93年3 月11│新竹市○○路○ 段碧雲│以自備之六角扳手  │R3－0829號自小貨│丑○○  │
│    │日晚上8 時│天汽車旅館前        │                  │車1輛           │(321I│
│    │許        │                    │                  │                │)       │
├──┼─────┼──────────┼─────────┼────────┼────┤
│二  │93年3 月12│苗栗縣竹南鎮○○路23│以自備之六角扳手撬│新台幣79元      │宇○○  │
│    │日凌晨3 時│8號前               │開宇○○所有5P─45│                │(321I│
│    │許        │                    │19號及W7─5801號自│                │)       │
│    │          │                    │小客車之門鎖      │                │        │
├──┴─────┴──────────┴─────────┴────────┴────┤
│其於得手後，為警於93年3 月12日凌晨3 時許，在苗栗縣竹南鎮○○路238 號前查獲，扣得其所有│
│之L 型扳手1 支，及起獲宇○○失竊之79元、丑○○失竊之R3－0829號自用小貨車。            │
└───────────────────────────────────────────┘
附表4：
┌───────────────────────────────────────────┐
│併案部分3（93年度偵字第2411號）                                                       │
├──┬─────┬──────────┬─────────┬────────┬────┤
│編號│ 犯罪時間 │     犯罪地點       │    犯罪方法      │    所得財物    │ 被害人 │
├──┼─────┼──────────┼─────────┼────────┼────┤
│一  │93年3 月14│新竹市○○區○○路三│以十字起子將車子之│OX－3631號自小客│Ａ○○  │
│    │日零時許至│信橋附近            │龍頭鎖的螺絲鬆開啟│車1輛           │(321I│
│    │下午2 時許│                    │動電門            │                │)       │
│    │間某時    │                    │                  │                │        │
│    │          │                    │                  │                │        │
├──┼─────┼──────────┼─────────┼────────┼────┤
│二  │93年3 月16│新竹市○區○○街大潤│以扣案之工具，破壞│後行李箱內之塑膠│ 天○○ │
│    │日凌晨某時│發量販店停車場內    │天○○（原名楊美蘭│置物箱1 個（內有│(321I│
│    │          │                    │）所有，車號為HU─│如意茶壺5 個、青│）      │
│    │          │                    │3369號自用小客車右│田燒杯6 個、保溫│        │
│    │          │                    │前車門之鑰匙孔，入│瓶1 個、手電筒2 │        │
│    │          │                    │內行竊（毀損部分未│支、電腦型收音機│        │
│    │          │                    │據告訴）。        │1 個、除濕機1 台│        │
│    │          │                    │                  │、美容鏡8 個、印│        │
│    │          │                    │                  │泥盒29個、英漢辭│        │
│    │          │                    │                  │典2 本、碗5 組、│        │
│    │          │                    │                  │筆記本20本等物品│        │
│    │          │                    │                  │）              │        │
├──┼─────┼──────────┼─────────┼────────┼────┤
│三  │93年3 月16│新竹市○區○○路92巷│以自備的起子、剪刀│回數票8 張（價值│卯○○  │
│    │日上午6時 │43弄口              │，打開卯○○所有車│320 元）、油票1 │(321I│
│    │30分許    │                    │牌號碼LP─819號自 │張（價值25元）  │)       │
│    │          │                    │用小客車之車門。  │                │        │
├──┴─────┴──────────┴─────────┴────────┴────┤
│其得手後，於93年3月16日上午7時許，為警在新竹市○區○○路92巷43弄口查獲，起獲前述被害人│
│失竊之財物，並扣得其所有之螺絲起子4 支、手套1 雙、T 型起子1 支、鉗子1 支、紅          │
│色剪刀1 把。                                                                          │
└───────────────────────────────────────────┘
附表5：
┌───────────────────────────────────────────┐
│併案部分4（94年度偵字第651號）                                                        │
├──┬─────┬──────────┬─────────┬────────┬────┤
│編號│ 犯罪時間 │     犯罪地點       │    犯罪方法      │    所得財物    │ 被害人 │
├──┼─────┼──────────┼─────────┼────────┼────┤
│一  │93年4 月10│新竹市○○路之「大潤│不詳方法開啟丁○○│丁○○之駕駛執照│丁○○  │
│    │日晚上7 時│發忠孝店」停車場內  │所有LJ-9423號自小 │1張             │(320I) │
│    │許        │                    │貨車內竊取        │                │        │
├──┼─────┼──────────┼─────────┼────────┼────┤
│二  │93年9月底 │苗栗縣竹南鎮○○路之│不詳方法開啟地○○│地○○之土地銀行│地○○  │
│    │某日      │「大眾醫院」對面    │所有XU-7127號自小 │存摺1本 (帳號:02│(320I) │
│    │          │                    │客車內竊取        │0000000000）    │        │
├──┴─────┴──────────┴─────────┴────────┴────┤
│其於得手後，將其前述駕駛執照及存摺等物品，交予曾瓊玉，為警於93年11月1日16時許，在苗栗 │
│縣竹南鎮○○○路125巷18號，起獲上述物品。                                             │
└───────────────────────────────────────────┘
附表6：
┌───────────────────────────────────────────┐
│併案部分5（93年度偵字第3499號）                                                       │
├──┬─────┬──────────┬─────────┬────────┬────┤
│編號│ 犯罪時間 │     犯罪地點       │    犯罪方法      │    所得財物    │ 被害人 │
├──┼─────┼──────────┼─────────┼────────┼────┤
│一  │93年6 月28│新竹縣竹東鎮○○路  │以自備之起子打破涂│ECVOX 廠牌影音播│Ｅ○○  │
│    │日凌晨2 時│                    │振偉JS－8802號自小│放機（VCD1台）  │(321I│
│    │30分許    │                    │客車右後方車窗玻璃│                │)       │
│    │          │                    │後，進入車內行竊（│                │        │
│    │          │                    │毀損部分未據告訴）│                │        │
├──┴─────┴──────────┴─────────┴────────┴────┤
│其於得手後，旋即為警當場查獲，起獲前述物品，並扣得其所有之作案工具手套1支、起子1支、剪│
│刀1支。                                                                               │
└───────────────────────────────────────────┘
附表7：
┌───────────────────────────────────────────┐
│併案部分6（93年度偵字第3566號）                                                       │
├──┬─────┬──────────┬─────────┬────────┬────┤
│編號│ 犯罪時間 │     犯罪地點       │    犯罪方法      │    所得財物    │ 被害人 │
├──┼─────┼──────────┼─────────┼────────┼────┤
│一  │93年6 月30│新竹縣竹東鎮東區中華│不詳方法          │JT－3482號自小貨│巳○○  │
│    │日中午12時│路1段384巷口        │                  │車1輛           │(320I) │
│    │許至下午4 │                    │                  │                │        │
│    │時許間某時│                    │                  │                │        │
├──┴─────┴──────────┴─────────┴────────┴────┤
│嗣於93年7月1日18時10分許，為警於新竹縣竹東鎮竹中火車站停車場查獲，並起獲上述自用小貨車│
│。                                                                                    │
└───────────────────────────────────────────┘
附表8：
┌───────────────────────────────────────────┐
│併案部分7（93年度偵字第2290號）                                                       │
├──┬─────┬──────────┬─────────┬────────┬────┤
│編號│ 犯罪時間 │     犯罪地點       │    犯罪方法      │    所得財物    │ 被害人 │
├──┼─────┼──────────┼─────────┼────────┼────┤
│一  │93年4 月16│苗栗縣後龍鎮大庄里全│宙○○以自備之鑰匙│JR－4720號自小貨│寅○○  │
│    │日下午8 時│國保齡球館前        │打開車門，發動車輛│車1輛           │(320I) │
│    │許        │                    │                  │                │        │
├──┼─────┼──────────┼─────────┼────────┼────┤
│二  │93年5 月20│新竹縣竹東鎮○○路3 │以自備之鑰匙      │3Q－9749號自小客│子○○  │
│    │日上午8 時│段路邊              │                  │車1輛           │(320I) │
│    │許        │                    │                  │                │        │
├──┴─────┴──────────┴─────────┴────────┴────┤
│嗣分別於93年4月17日凌晨3時許、於93年6月8日11時40分許，為警在苗栗縣竹南鎮○○路與開元路│
│口、新竹市○○里○○路9巷51號查獲，並起獲上述車輛。                                   │
└───────────────────────────────────────────┘
附表9：
┌───────────────────────────────────────────┐
│併案部分8（93年度偵字第13010號）                                                      │
├──┬─────┬──────────┬─────────┬────────┬────┤
│編號│ 犯罪時間 │     犯罪地點       │    犯罪方法      │    所得財物    │ 被害人 │
├──┼─────┼──────────┼─────────┼────────┼────┤
│一  │93年7 月20│台中市○○○路○ 段與│以自備之鑰匙，破壞│UV－1513號自小客│壬○○  │
│    │日凌晨3 時│河北1街口           │門鎖之方式（毀損部│車1輛           │(320I) │
│    │30分許    │                    │分未據告訴）      │                │        │
│    │          │                    │                  │                │        │
├──┴─────┴──────────┴─────────┴────────┴────┤
│其得手後，旋即為警於同日3時40分許，在臺中市○區○○○路四段賴厝國小側門查獲，並起獲上 │
│述自用小客車，並扣得其所有之鑰匙1支。                                                 │
└───────────────────────────────────────────┘
附表10：
┌───────────────────────────────────────────┐
│併案部分9（93年度偵字第4851號）                                                       │
├──┬─────┬──────────┬─────────┬────────┬────┤
│編號│ 犯罪時間 │     犯罪地點       │    犯罪方法      │    所得財物    │ 被害人 │
├──┼─────┼──────────┼─────────┼────────┼────┤
│    │93年6 月29│新竹市東區          │不詳方法          │JK─7590號自小客│申○○  │
│一  │日下午5時 │                    │                  │車1 輛及國民旅遊│(320I) │
│    │          │                    │                  │卡1張           │        │
├──┼─────┼──────────┼─────────┼────────┼────┤
│二  │93年6 月29│苗栗縣竹南鎮○○街13│趁玄○○不注意之際│OKWAPA牌267 型手│玄○○  │
│    │日下午5 時│5 號（三星行動電話星│，自該處櫃檯，徒手│機1支           │(320I) │
│    │30分      │鑽特約店）          │竊取。            │                │        │
│    │          │                    │                  │                │        │
├──┼─────┼──────────┼─────────┼────────┼────┤
│三  │93年5月底 │台中縣大里市東南飲  │不詳方法          │NOKIA 牌7650型手│己○○  │
│    │          │食店                │                  │機1支           │(320I) │
├──┼─────┼──────────┼─────────┼────────┼────┤
│四  │93年7 月2 │竹南鎮○○里○○路  │不詳方法          │存款簿4 本、金融│午○○  │
│    │日中午12時│與和平街口          │                  │卡7張           │(320I) │
│    │許        │                    │                  │                │其所有及│
│    │          │                    │                  │                │保管    │
├──┼─────┼──────────┼─────────┼────────┼────┤
│五  │93年7 月中│新竹市東區新莊里8 鄰│不詳方法          │MOTOROLA牌V8088 │酉○○  │
│    │旬        │新莊街250號         │                  │型手機1支       │(320I) │
├──┼─────┼──────────┼─────────┼────────┼────┤
│六  │93年7月   │台中市○○路○ 段48巷│不詳方法          │NOKIA 牌3310型手│庚○○  │
│    │          │41之2號             │                  │機1支           │(320I) │
├──┼─────┼──────────┼─────────┼────────┼────┤
│七  │93年7 月25│竹南鎮崎頂里崎頂海  │不詳方法          │MOTOROLA牌T190型│戌○○  │
│    │日下午2 時│水浴場              │                  │手機1支         │(320I) │
│    │許        │                    │                  │                │        │
├──┼─────┼──────────┼─────────┼────────┼────┤
│八  │93年7月   │新竹縣竹北市縣○○路│不詳方法          │MOTOROLA牌V66 型│廖文進  │
│    │          │ (長鴻汽車修理廠)   │                  │手機1 支        │(320I) │
├──┴─────┴──────────┴─────────┴────────┴────┤
│其於得手後，為警循線於93年7月29日12時許，在其位於新竹市○區○○里○○路9巷51號住處，起│
│獲上述物品。                                                                          │
└───────────────────────────────────────────┘


司法院資訊處製作；財團法人民間司法改革基金會備份。
